臺灣士林地方法院民事簡易判決
  110年度湖簡字第1657號
原      告  李泰山  

被      告  林士鎮  
上列當事人間請求損害賠償事件，原告提起刑事附帶民事訴訟，
經本院刑事庭移送前來（110年度審交簡附民字第6號），本院於
民國110年12月9日言詞辯論終結，判決如下：              
    主      文
被告應給付原告新臺幣138,951元，及自民國110年6月21日起至
清償日止，按週年利率百分之5計算之利息。
原告其餘之訴駁回。
訴訟費用新臺幣1,000元，由被告負擔二分之一即新臺幣500元，
餘由原告負擔。
本判決原告勝訴部分得假執行。但被告如以新臺幣138,951元為
原告預供擔保後，得免為假執行。 
原告其餘假執行之聲請駁回。
    事實及理由要領
一、本判決依民事訴訟法第434條第1項規定，合併記載事實及理
    由要領，其中原告之主張，並依同項規定，引用其起訴狀及
    本件民國110年12月9日言詞辯論筆錄。被告則經合法通知，
    無正當理由未於言詞辯論期日到場，爰依法由原告一造辯論
    而為判決。
二、本院之判斷
  ㈠經核，被告駕車行經本件事故地點之交岔路口為轉彎時，未
    禮讓原告騎乘並直行之車牌號碼000-0000號普通重型機車（
　　下稱系爭機車）先行，兩車因而發生碰撞，造成爭車輛受損
　　，原告因而受有休克（疑似脫水或心搏過緩導致）、顏面、
    前胸腹及四肢多處擦挫傷、右上顎側門牙震盪等傷害（下合
    稱系爭傷害），以及被告經本院刑事庭以110年度審交簡字
    第136號刑事簡易判決論以過失傷害罪，處拘役30日確定在
    案（下稱系爭刑事案件）等情，有上開刑事判決在卷可參，
    並經本院核閱系爭刑事案件卷證光碟資料查明無訛，此部分
    事實堪以認定。是原告依民法侵權行為規定，請求被告負損
    害賠償責任，即屬有據。
  ㈡以下審酌原告得請求之賠償金額：　
　1.關於醫療費用新臺幣（下同）5,032元、就醫交通費2,805元
    、購買藥品費用1,040元、購買營養品費用22,176元、照顧
    費用50,000元之請求部分：
　　查，原告就此部分之請求，業據提出相關就醫收據、診斷證
    明書、傷勢照片、計程車乘車證明、營養品訂購明細與發票
    、求償金額表等為證，本院審酌原告所受傷勢非輕，發生事
    故時已近75歲之高齡，身體復原狀況較為遲緩，確有服用營
    養品之必要，以及縱由親屬看護，仍得請求看護費用之損害
    ，另其就醫診療確有搭乘計程車之需求，提出之乘車費用單
    據亦未過當等一切情況，認原告請求上開費用與金額堪認合
    理，均應准許。
　2.機車修繕費用30,790元之請求部分：
　　查，原告就此項請求雖提出同額之估價單1紙（見附民卷第3
    7至39頁）為憑。惟按，損害賠償以回復原狀為原則，於舊
    品以新品更換時，應扣除合理之折舊，方屬允當。是本件參
    酌固定資產耐用年數表、固定資產折舊率、營利事業所得稅
    查核準則第95條第6項等規定，計算更換零件應折舊金額。
    又，系爭機車係民國106年3月出廠，距事發時間109年8月21
    日，已逾3年之耐用年限，是僅以3年計算其折舊額，另參酌
    卷附估價單所載修繕費均屬更換零件費用，經依平均法計算
　　，折舊額為23,092元【殘價＝取得成本÷（耐用年數＋1）即30
    ,790÷（3＋1）＝7,698（元以下四捨五入，下同）；折舊額＝
    （取得成本－殘價）×折舊率×年數，即（30,790－7,
　　698）×0.333 ×36/12＝23,092】，扣除該折舊後，原告得請
    求被告賠償必要修復費用之損害為7,698元（即30,790－23,
　　092＝7,698）。
　3.購買安全帽550元之請求部分：
　　查，原告就此筆費用之請求雖據提出同額之收據1紙為憑。
    然而，本件事故發生時原告配戴之安全帽究竟於何時購買？
    購買之費用若干？原告並未舉證以明，惟本法院審酌基於安
    全考量，原告原先配戴之安全帽在本件車禍事故後確有更換
    必要，但應扣除適當之折舊方屬適當等一切情況，依民事訴
    訟法第222條第2項規定，認原告此項得請求之損害額以200
    元定之為適當。
　4.購買眼鏡5,000元之請求部分：
　　查，原告就此項請求雖提出同額之收據1紙為憑。然而，本
    件事故發生時原告是否確有配戴眼鏡？該眼鏡是否於本件車
    禍事故中受損？當初購買之費用若干？原告均未舉證以明，
    是難認原告此筆購買眼鏡支出與被告之過失行為間具有相當
    因果關係。故原告請求被告賠償其購買眼鏡費用部分，難認
    有據，無從准許。　
　5.租機車費用60,000元之請求部分：　
　　查，原告主張伊自109年9月10日起至110年12月15日止之15
    月間，因租用機車額外資出租車費用計60,000元（即每月4,
　　000元×15月＝60,000元）乙情，雖據提出總計費用相符之機
    車租賃契約4份為憑。然而，系爭機車並非無法修繕，且經
    本院核准被告應賠償必要修復費用額，有如上述。是以，原
    告額外支付之承租機車費用與被告之過失行為間，難認具有
    相當因果關係。故原告請求被告賠償其承租機車費用，難認
    有據，無從准許。
　6.精神慰撫金之請求部分：
　　按，不法侵害他人之身體、健康、名譽、自由、信用、隱私
    、貞操，或不法侵害其他人格法益而情節重大者，被害人雖
    非財產上之損害，亦得請求賠償相當之金額，民法第195條
    第1項定有明文；又慰撫金之核給標準，應斟酌雙方身分
　　、地位及經濟狀況及其他各種情形核定之（最高法院47年台
    上字第1221號判例要旨可參）。本院審酌被告於前揭時地，
    因過失行為對原告身體造成傷害，致原告精神受相當程度之
    痛苦，及兩造之年齡、教育程度、經濟狀況等一切情狀，認
    原告請求精神慰撫金50,000元，並未過當，應予准許。
　7.綜上，原告得請求被告賠償之損害金額共計為138,951元（
　　醫療費用5,032元＋就醫交通費2,805元＋購買藥品1,040元＋購
    買營養品22,176元＋照顧費用50,000元＋系爭車輛必要修復費
    7,698元＋購買安全帽200元＋精神慰撫金50,000元＝
　　138,951元）。
三、從而，原告本於侵權行為之法律關係，請求被告給付如主文
    第一項所示，為有理由，應予准許。逾此範圍之請求，即無
    理由，應予駁回。
四、本件係適用簡易訴訟程序，所為被告敗訴判決部分，應依職
    權宣告假執行；並衡情依職權酌定相當擔保金額，為被告得
    免假執行之宣告。至原告其餘假執行之聲請，已失所附麗，
    應併予駁回。　　
五、另依職權確定本件訴訟費用額1,000元（即原告就其機車受
    損請求30,790元之第一審裁判費。其餘各項請求為刑事附帶
    民事訴訟合法請求範圍，無須徵收裁判費），應由被告負擔
    1/2，餘由原告負擔。　　
中　　華　　民　　國　　110 　年　　12　　月　　24　　日
                  內湖簡易庭  法　官　施月燿
以上為正本係照原本作成。　　　　　　　　　
如不服本判決，應於判決送達後20日內，向本院提出上訴狀並應
記載上訴理由，如於本判決宣示後送達前提起上訴者，應於判決
送達後20日內補提上訴理由書（須附繕本）。  
中　　華　　民　　國　　110 　年　　12　　月　　24　　日
                              書記官  朱鈴玉